【裁判字號】    98,審小上,11
【裁判日期】    980227
【裁判案由】    返還不當得利
【裁判全文】
臺灣高雄地方法院民事裁定            98年度審小上字第11號
上  訴  人  乙○○
被 上訴 人  甲○○
上列當事人間請求返還不當得利事件，上訴人對於民國97年11月
14日本院高雄簡易庭97年度雄小字第5961號第一審判決提起上訴
，本院裁定如下：
    主    文
上訴駁回。
第二審訴訟費用新臺幣壹仟伍佰元由上訴人負擔。
    理    由
一、按對於小額程序第一審判決之上訴，非以其違背法令為理由
    ，不得為之；又上訴狀內應記載上訴理由，表明下列各款事
    項：1.原判決所違背之法令及其具體內容。2.依訴訟資料可
    認為原判決有違背法令之具體事實，民事訴訟法第436 條之
    24第2 項、第436 條之25分別定有明文。故對小額訴訟程序
    之第一審判決提起上訴時，其上訴狀或理由書應具體指摘原
    判決有何不適用法規或適用法規不當之情形，並揭示該法規
    之條項或其內容；若係成文法以外之法則，應揭示該法則之
    旨趣；倘為司法院解釋或最高法院之判例，則應揭示該判解
    之字號或其內容；如依民事訴訟法第469 條第1 款至第5 款
    所列情形為理由時，其上訴狀或理由書應揭示合於該條款之
    事實。如其上訴狀未依此項方法表明理由，其上訴即不合法
    ，應駁回其上訴。
二、上訴意旨略以：被上訴人前於民國93年12月17日上午11時20
    分許，在臺灣高雄地方法院檢察署第13偵查庭，於進行該署
    93年度偵字第20514 號偽證案件偵查訊問程序中，當庭對伊
    恐嚇稱：「我現在如果有槍，我給（將）你打死，我去坐牢
    」等語，且於本院亦陳述：伊確實有說過：「我現在如果有
    槍，我給（將）你打死，我去坐牢」等語，足認被上訴人於
    前揭時地確有以危害生命之事恐嚇伊，而刑事部分業經本院
    、臺灣高等法院高雄分院均判認被上訴人犯恐嚇危害安全罪
    處拘役40日確定；民事部分亦經本院96年度訴字第2002號判
    認被上訴人依侵權行為損害賠償法律關係，應判賠伊新臺幣
    （下同）15萬元及法定遲延利息，因被上訴人不服提起上訴
    ，嗣臺灣高等法院高雄分院97年上易字第60號民事判決，竟
    認伊本於侵權行為損害賠償請求無理由，該判決顯為訴外裁
    判違背法令，爰依法提起上訴等語。
三、經查，上訴人所爭執之事項，業經原審依兩造陳述、本院96
    年度訴字第2002號民事判決、本院執行命令、臺灣高等法院
    高雄分院97年度上易字第60號民事判決及收據等據以認定；
    進審酌兩造間前開侵權行為損害賠償事件既經確定，即認被
    上訴人無須賠償上訴人，則被上訴人另行訴請上訴人返還其
    據業已失效之假執行宣告執行所得款項，即非無據，其理由
    並無違法不當之處，亦無適用法規不合法律規定，或違反司
    法院大法官會議之解釋、最高法院尚有效判例之情形。上訴
    意旨就系爭建物存有物之瑕疵為指摘，並未具體指明原審判
    決有如何不適用法規或適用法規不當，或有民事訴訟法第46
    9 條第1 款至第5 款所稱當然違背法令之情事，及符合該條
    款要件之具體事實。自難認其已合法表明上訴理由，依首揭
    說明，應認其上訴為不合法。
四、復按於小額訴訟之上訴程序，法院為訴訟費用之裁判時，應
    確定其費用額，民事訴訟法第436 條之19第1 項、第436 條
    之32第1 項定有明文。本件第二審裁判費用為1,500 元，應
    由上訴人負擔，爰併為裁定如主文第二項所示。
五、據上論結，本件上訴為不合法，依民事訴訟法第436 之32第
    1 項、第2 項、第436 條之19第1 項、第444 條第1 項前段
    、第95條 、第78條，裁定如主文。
中    華    民    國    98    年    2     月    27    日
                      民事第二庭審判長法  官  陳嘉惠
                                      法  官  黃悅璇
                                      法  官  張維君
以上正本係照原本作成。
本裁定不得抗告。
中    華    民    國    98    年    2     月    27    日
                                      書記官  林怡君


司法院資訊處製作；財團法人民間司法改革基金會備份。
